【裁判字號】    95,訴,1954
【裁判日期】    950720
【裁判案由】    毒品危害防制條例
【裁判全文】
臺灣高雄地方法院刑事判決              95年度訴字第1954號
公  訴  人  臺灣高雄地方法院檢察署檢察官
被      告  甲○○
上列被告因違反毒品危害防制條例案件，經檢察官提起公訴（95
年度毒偵字第3564號），被告於本院準備程序中就被訴事實為有
罪之陳述，經詢問當事人意見，合議庭裁定由受命法官依簡式審
判程序獨任審理，本院判決如下：
    主  文
甲○○施用第一級毒品，處有期徒刑玖月。又施用第二級毒品，
處有期徒刑肆月。應執行有期徒刑壹年。
    事  實
一、甲○○曾因施用毒品案件，經本院裁定送觀察、勒戒後，認
    有繼續施用毒品之傾向，令入戒治處所施以強制戒治，於民
    國93年5 月15日戒治期滿釋放。詎仍不知悔改，於強制戒治
    執行完畢釋放後5 年內，復基於施用第一級毒品海洛因及第
    二級毒品甲基安非他命之犯意，於95年3 月23日15時20分許
    回溯48小時內之某時，在其位於高雄市○○區○○路85巷2
    弄6 號之住處，分別以針筒注射、燒烤後吸食煙霧之方式施
    用第一級毒品海洛因、第二級毒品甲基安非他命各1 次。嗣
    於95年3 月23日15時20分許，在高雄市鼓山區○○○路187
    巷巷口經警盤查，徵得其同意後採尿送驗，檢驗結果呈嗎啡
    、甲基安非他命陽性反應而查獲。
二、案經高雄市政府警察局鹽埕分局移請臺灣高雄地方法院檢察
    署檢察官偵查起訴。
    理  由
一、按本件被告甲○○所犯均係死刑、無期徒刑、最輕本刑為3
    年以上有期徒刑以外之罪，其於準備程序就前揭被訴事實為
    有罪之陳述，經受命法官告知簡式審判程序之旨，並聽取其
    與公訴人之意見後，本院認無不得或不宜改依簡式審判程序
    進行之情形，爰依刑事訴訟法第273 條之1 第1 項規定，裁
    定本件由受命法官獨任進行簡式審判程序，合先敘明。
二、上揭事實，業據被告於本院審理時坦承不諱，且被告經警盤
    查後所採集之尿液，經送請高雄市立凱旋醫院檢驗之結果，
    呈嗎啡、甲基安非他命之陽性反應，有該院95年4 月3 日濫
    用藥物尿液檢驗報告、高雄市政府警察局鹽埕分局偵辦煙毒
    麻藥案件嫌疑人尿液採證代碼對照表各1 紙在卷可憑，足認
    被告之自白與事實相符，本件事證明確，被告犯行洵堪認定
    。
三、按海洛因、甲基安非他命分別為毒品危害防制條例第2 條第
    2 項第1 款、第2 款所稱之第一、二級毒品，不得施用、持
    有。次按，犯毒品危害防制條例第10條施用第一、二級毒品
    之罪者，檢察官應聲請法院裁定，令被告入勒戒處所觀察、
    勒戒，經觀察、勒戒後，檢察官依據勒戒處分之陳報，認受
    觀察、勒戒人無繼續施用毒品傾向者，應即釋放，並為不起
    訴之處分；認受觀察、勒戒人有繼續施用毒品之傾向者，檢
    察官應聲請法院裁定令入戒治處所強制戒治，其期間為6 個
    月以上，至無繼續強制戒治之必要為止，但最長不得逾1 年
    ，強制戒治期滿，應即釋放，由檢察官為不起訴之處分。觀
    察、勒戒或強制戒治執行完畢釋放後，5 年內再犯第10條之
    罪者，應依一般刑事訴訟程序予以起訴論罪科刑，此觀諸毒
    品危害防制條例第20條第1 項、第2 項、第23條第1 項、第
    2 項規定自明。被告既有如犯罪事實欄所示之觀察勒戒、強
    制戒治前科，有臺灣高等法院被告前案紀錄表1 紙在卷可稽
    ，其於強制戒治執行完畢釋放後5 年內再犯本件施用毒品案
    件，依前述規定自應予以起訴論罪科刑。是核被告所為，係
    犯毒品危害防制條例第10條第1 項、第2 項之施用第一、二
    級毒品罪。其持有第一、二級毒品之低度行為，應分別為施
    用第一、二級毒品之高度行為所吸收，不另論罪。又被告所
    犯施用第一級毒品及施用第二級毒品2 罪間，犯意各別，罪
    名不同，應分論併罰。爰審酌被告經觀察、勒戒及強制戒治
    後，仍未能戒絕毒癮，顯見其戒絕毒癮之意念非堅，惟念其
    於犯罪後坦承犯行，態度良好，且施用毒品行為，乃屬對其
    自身健康之戕害行為，及其犯罪動機、目的、手段等一切情
    狀，分別量處如主文所示之刑。末查，被告行為後，於94年
    1 月7 日修正、同年2 月2 日公布之刑法，已自95年7 月1
    日開始施行（下稱修正後刑法），修正前刑法第51條規定「
    數罪併罰，分別宣告其罪之刑，依左列各款定其應執行者：
    」其中第5 款規定「宣告多數有期徒刑者，於各刑中之最長
    期以上，各刑合併之刑期以下，定其刑期。但不得逾20年」
    ，修正後刑法第51條第5 款規定「宣告多數有期徒刑者，於
    各刑中之最長期以上，各刑合併之刑期以下，定其刑期。但
    不得逾30年」，新舊法比較結果，修正後刑法並非較有利於
    被告，則依刑法第2 條第1 項前段，仍應依修正前刑法第51
    條第5 款規定，定其應執行之刑。
據上論斷，應依刑事訴訟法第273 條之1 第1 項、第284 條之1
、第299 條第1 項前段，毒品危害防制條例第10條第1 項、第2
項，刑法第11條前段、第2 條第1 項前段，修正前刑法第51條第
5 款，判決如主文。
本件經檢察官乙○○到庭執行職務。
中    華    民    國    95    年    7     月    20    日
                      刑事第五庭    法  官  楊筑婷
以上正本證明與原本無異。
如不服本判決，應於收受送達後10日內向本院提出上訴書狀。
中    華    民    國    95    年    7     月    20    日
                                    書記官  林靜慧
附錄本判決之論罪法條：
毒品危害防制條例第10條
施用第一級毒品者，處6 月以上5 年以下有期徒刑。
施用第二級毒品者，處3 年以下有期徒刑。


司法院資訊處製作；財團法人民間司法改革基金會備份。
